【裁判字號】    97,訴,537
【裁判日期】    971106
【裁判案由】    毒品危害防制條例
【裁判全文】
臺灣桃園地方法院刑事判決               97年度訴字第537號
公  訴  人  臺灣桃園地方法院檢察署檢察官
被      告  丙○○
                    （現羈押於台灣新竹看守所）
指定辯護人  本院公設辯護人  戊○○
被      告  丁○○
                    （現於臺灣桃園監獄執行中）
選任辯護人  劉大正律師
被      告  甲○○
                    （現於臺灣臺中戒治所執行中）
選任辯護人  劉純增律師
上列被告因違反毒品危害防制條例案件，經檢察官提起公訴（96
年度偵字第4863號），本院判決如下︰
    主  文
丙○○、丁○○共同販賣第二級毒品，處有期徒刑柒年陸月。附
表一編號19至21、29及附表二編號5 、6 所示之物，均沒收銷燬
之。
甲○○無罪。
    事  實
一、丙○○、丁○○2 人均明知甲基安非他命係毒品危害防制條
    例第2 條第2 項第2 款所定之第二級毒品，不得非法持有及
    販賣，竟基於販入第二級毒品甲基安非他命後轉售牟利之犯
    意聯絡，先由丁○○於民國96年1 月22日，出面向不知情之
    宋美慧承租桃園縣平鎮市○○路○段21巷43弄20衖42號2 樓
    後，由丙○○於同年1 月間某日，在不詳之地點，以不詳之
    方法，購入固態而有臭味之第二級毒品甲基安非他命約1 公
    斤（此部分因已加熱溶解並予純化，故未扣得其固體部分）
    。丙○○、丁○○2 人即自同年1 月間某日起，在上址及同
    縣市○○路194 巷33號1 樓，由丙○○提供其所有如附表一
    編號3 至6 、1 2 至15、17、18、22、23、26至28及附表二
    編號19至21、29所示之物等物，將上開販入之第二級毒品甲
    基安非他命添加氯化鈉（即鹽）、水等物加熱燒煮後，放置
    於電冰箱內低溫結晶（即所謂純化過程），藉以純化上開甲
    基安非他命品質，欲成為固態結晶且無臭味之甲基安非他命
    後，再伺機出售。
二、嗣於96年2 月26日20時30分許，經行政院海岸巡防署海岸巡
    防總局北區巡防局台北機動查緝隊人員，至上開桃園縣平鎮
    市○○路○段21巷43弄20衖42號2 樓處所（下稱延平路處所
    ），經在場之丙○○同意執行搜索，扣得如附表一所示之物
    ，嗣甲○○（犯嫌不足，詳後述）、丁○○先後至該處所而
    遭查獲。再經查緝人員至丙○○所使用之桃園縣平鎮市○○
    路194 巷33號1 樓（下稱忠孝路處所）執行搜索，並扣得如
    附表二所示之物，而查獲上情。
三、案經海巡署海岸巡防總局北部地區巡防局報請臺灣臺北地方
    法院檢察署呈請臺灣高等法院檢察署檢察長令轉台灣桃園地
    方法院檢察署檢察官偵查起訴。
    理  由
壹、有罪部分（被告丙○○、丁○○部分）：
一、關於證據能力之認定：
（一）被告丁○○之辯護人於審理時時，抗辯證人丙○○、甲○○於司法警察（下稱警詢中）之證述，屬被告以外之人於
      審判外之陳述，為傳聞證據，不具證據能力。經查：
    1.按被告以外之人於司法警察官或司法警察調查中所為之陳
      述，除符合刑事訴訟法第159 條之2 或同法第159 條之3
      等例外規定外，應屬傳聞證據，而不得作為證據，此觀刑
      事訴訟法第159 條第1 項、第159 條之2 及第159 條之3
      之規定自明。按被告以外之人於司法警察調查中所為之陳
      述，其證據能力有無，依刑事訴訟法第159 條之2 規定，
      需具備以下之要件：(1)與審判中陳述不符、(2)警詢中之陳
      述具有較可信之特別情況、(3)為證明犯罪事實存否所必要
      者。而所謂警詢中之陳述具有「較可信之特別情況」，解
      釋上係指警詢中陳述之「外部客觀情況」值得信用保障者
      而言，亦即法院應就其陳述當時之原因、過程、內容、功
      能等外在環境加以觀察，以判斷其陳述是否出於「真意」
      、有無違法取供等，其信用性已獲得確定保障之特別情況
      （最高法院97年度台上字第4304號判決意旨參照），即陳
      述在某些特別可信之情況下所為時，虛偽陳述之危險性不
      高，故縱係在審判外之陳述，或未賦予當事人之反對詰問
      權，仍得承認其有證據能力。
    2.查本案證人丁○○、甲○○於警詢之供述，檢察官並未舉
      證證明其等於司法警察調查時所為之陳述，客觀上有何較
      具可信之特別情況，且被告丙○○、甲○○均有到庭，檢
      察官未將之以證人身份傳喚，並無所謂先前之陳述與審判
      中不符之情形，核與刑事訴訟法第159 條之2 所規定的例
      外情形亦不相符。此外，被告丙○○、甲○○並無刑事訴
      訟法第159 之3 所述各款之情形，是證人此部分之證述，
      應無證據能力。
（二）本件判決其餘認定事實所引用之本件卷內所有卷證資料（
      包含人證與文書證據、物證等證據），並無證據證明係公
      務員違背法定程序所取得，檢察官、被告及其辯護人於審
      判期日對法院提示之卷證沒意見，且卷內之文書證據，亦
      無刑事訴訟法第159 條之4 之顯有不可信之情況與不得作
      為證據之情形。綜上，依刑事訴訟法第159 條至159 條之
      5 之規定，本件認定事實所引用之本件卷證所有證據（包
      含人證與文書證據、物證等證據），均有證據能力，合先
      敘明。
二、認定犯罪事實所憑之證據及理由：
（一）被告丙○○部分：
    1.被告丙○○於警詢及本院審理時供稱其係於96年1 月初以
      80萬元購入有臭味之甲基安非他命約1 公斤，並依被告丁○○之提議，將購入之甲基安非他命加水稀釋加熱、加入
      濃鹽水使其結晶，使其味道不要臭之事實等語明確（見偵
      卷第137 至143 頁，本院卷第193 頁以下）。
    2.又經警於上開忠孝路處所現場所查扣之如附表二編號3 之
      純化安非他命工具之鐵鍋採獲編號1 至5 號之指紋，如附
      表二編號4 所示電磁爐採獲編號6 之指紋。復經警於上開
      延平路處所現場查扣如附表一編號21純化安非他命工具之
      小燒杯採獲編號7 、8 、9 號指紋，於如附表二編號20大
      燒杯採獲編號10、11指紋，於如附表二編號6 之紅色餐盒
      採集編號12之指紋。經鑑定比對結果，編號3 之指紋，與
      被告丙○○右中指指紋相符，編號10、11、12之指紋，與
      被告丙○○右拇指、左食指、右中指之指紋相符等情，有
      現場勘查報告書、案發現場示意圖2 張、現場照片21張、
      內政部警政署刑事警察局96年4 月17日刑紋字第09600053
      583 號鑑定書、96年4 月23日刑紋字第0960053579號鑑定
      書各1 份附卷可稽。由此足見被告丙○○有為純化甲基安
      非他命之行為。
    3.關於販賣毒品犯行、犯意及共犯之認定，詳後述之說明。
（二）被告丁○○部分：
    1.被告丁○○於本院審理中供承：係伊於96年1 月22日，出
      面向宋美慧承租桃園縣平鎮市○○路○段21巷43弄20衖42
      號2 樓房屋，且伊有向丙○○稱將可將有臭味之甲基安非
      他命加水、加熱再稀釋使它結晶，讓安非他命不會臭等語
      （見審卷第195 、196 頁），此核與被告丙○○於審理中
      供稱係係被告丁○○建議加工購入之毒品使之更加純化等
      語相符（見審卷第193 頁以下），且有房屋租賃契約在卷
      可佐（見偵三卷第104 頁以下）。
    2.又警方於上開延平路處執行搜索，扣得如附表一所示之物
      乙節，有搜索扣押目錄表在卷可稽。而警方於上開延平路
      處所現場所查扣之如附表一編號21之純化安非他命工具之
      小燒杯採獲編號7 、8 、9 號指紋，於如附表一編號20大
      燒杯）採獲編號10、11指紋。經鑑定比對結果，編號7 、
      8 之指紋，與被告丁○○左拇指指紋相符等情，有現場勘
      查報告書、案發現場示意圖、現場照片7 張、內政部警政
      署刑事警察局96年4 月17日刑紋字第09600053583 號鑑定
      書附卷可稽。由此足證被告丁○○有為純化甲基安非他命
      之行為。
    3.關於販賣毒品犯行、犯意及共犯之認定，詳後述之說明。
（三）又扣案之物品，經送往內政部警政署刑事警察局鑑定，結
      果如附表三所示等情，有該局96年3 月2 日台北機字第09
      60003327號鑑定書在卷可稽（見偵四卷第182 至183-1 頁
      ）。而依前認定，可知被告丙○○、丁○○將該購入之有
      臭味之甲基安非他命予以加水加熱溶解，並加入鹽巴予以
      純化。在依後述「理由欄三(一)」之推論說明，可知丙○○
      販入毒品應非供自用，且若非意圖轉售牟利，一般人應非
      會購買數量如此龐大毒品。由此可推論丙○○、丁○○應
      係基於基於營利之意圖而販入上開甲基安非他命。由此足
      見，被告丙○○、丁○○確因意圖販賣得利，而向他人販
      入扣案之第二級毒品甲基安非他命，而構成販賣第二級毒
      品毒品之犯行，應堪認定。
（四）又綜上(一)(二)可知，被告丙○○購入第二級毒品甲基安非他
      命1 公斤，而被告丁○○則出面承租上開延平路處所放置
      扣案工具，被告丙○○、丁○○則將上開購入之甲基安非
      他命純化工具上留下指紋，由此足見渠等均有為純化甲基
      安非他命之行為。由此足見，被告丙○○、丁○○有意圖
      販賣而販入毒品之犯意聯絡及行為分擔，應堪認定。
（五）又被告丙○○雖自承扣案之液態甲基安非他命，其來源包
      括其自己於96年1 月間所購入甲基安非他命約1 公斤，及
      被告甲○○於96年1 月間所購入之甲基安非他命約1 公斤
      云云。惟查，後者為被告甲○○所否認，本院審酌並無證
      據證明該1 公斤係被告甲○○所購得，而檢察官並未舉證
      證明依本案扣案之液態甲基安非他命重量及純度推算，需
      至少2 公斤之甲基安非他命作為純化之原料，是本院基於
      「罪疑唯輕」原則，應認被告丙○○僅購入第二級毒品甲
      基安非他命約1 公斤，尚無法認定被告甲○○另有購入約
      1 公斤之甲基安非他命供被告丙○○為純化之行為。
（六）按販賣毒品罪，並不以販入後復行賣出，為成立要件，祗
      須以營利為目的，將毒品販入或賣出，有一於此，其犯罪
      即告成立（最高法院67年臺上字第2500號判例參照）。而
      意圖販賣而持有毒品罪，則指以意圖販賣而販入以外之原
      因而持有，其並非因販賣目的而取得，乃因其他原因如受
      贈等而持有，嗣於持有後，始起意販賣者而言（最高法院
      91年度臺上字2048號、86年臺上2933號、85年臺上字第60
      03號判決參照）。而本案丙○○向他人購買甲基安非他命
      高達約1 公斤左右，且其復與被告丁○○將經溶解純化，
      使其品質上升、外觀結晶，顯非一般施用毒品者購買毒品
      自用之情形，是其等購入甲基安非他命之目的，既係為了
      販賣予他人賺取差價甚明。由此均足證被告丙○○、丁○○係基於營利之意圖而販入上開甲基安非他命，殆無疑義
      。
（七）關於本案被告丙○○、丁○○是否有涉及製造第二級毒品
      甲基安非他命之認定：
    1.按關於製造甲基安非他命之過程，據鑑定人即內政部警政
      署刑事警察局乙○○到庭證稱：甲基安非他命之製造流程
      主要可分為三個階段，分別為氯化階段（即將原料麻黃素
      與氯化亞硫醯混和攪拌反應得到氯化麻黃鹼之過程）、氫
      化階段（即將氯化麻黃鹼與於壓力瓶內灌入氫氣，並加入
      催化劑如鈀金及一些緩衝劑如醋酸，反應得到液態甲基安
      非他命黑色水溶液），以及純化階段（即將甲基安非他命
      水溶液加飽和食鹽置入冰箱等純化得到甲基安非他命結晶
      之過程）。其中第三階段之純化反應，係將甲基安非他命
      黑色水溶液加熱蒸乾，析出無色甲基安非他命結晶之過程
      ，加入氯化納即鹽巴幫助結晶，置入冰箱，析出結晶。
    2.查被告丙○○供承係購買有臭味之第二級毒品甲基安非他
      命，再加水稀釋再加熱後加入濃鹽水，因鹽水能帶動結晶
      使味道變輕，之後再放入冰箱結晶等語。就此，依內政部
      警政署刑事警察局95年12月25日刑鑑字第0950185916號函
      文（見偵四卷第236 頁），可知甲基安非他命毒品係以鹽
      酸鹽型態存在，品質不佳或純化不完全的甲基安非他命會
      有不適氣味，實務上常見以活性碳吸附雜質，以達到純化
      之目的。由此可知，市面上並不排除可購得品質不佳、純
      化不完全而有臭味之甲基安非他命。又據證人即鑑定人乙○○到庭證稱：依據現場所查扣之物品，並未扣得製造甲
      基安非他命氯化階段、氫化階段之工具或原料。依照扣案
      之物品及鑑定內容，現場應該係在進行純化階段，且被告
      所稱其購入有臭味之甲基安非他命，再加水稀釋加熱、加
      入食鹽水、使味道變輕、結晶變漂亮之情形，確實有這種
      可能性等語（見審卷第7 頁以下），核與鑑定證人黃翊峰
      到庭證述依現場查獲內容，只有進行第三階段純化過程等
      語相符（見偵四卷第269 頁）。是被告丙○○之上開供詞
      ，核與被告丁○○供稱其告知丙○○可將該有臭味之甲基
      安非他命加水稀釋加熱使其結晶等語相符（見審卷第195
      頁），既僅有相關「純化」之扣案證物可佐，且與科學鑑
      定結果不相違背，應可採信。
    3.至檢察官雖然起訴稱被告係涉嫌「製造」第二級毒品甲基
      安非他命罪嫌云云。惟查，(1)被告丙○○係購入品質不佳
      之甲基安非他命「成品」後，始再加以純化結晶乙節，已
      認定如前，換言之，被告並非從事將甲基安非他命先驅原
      料合成製作成甲基安非他命之過程行為，而係將現成之甲
      基安非他命成品予以純化，使其味道不臭、外觀之品質上
      升。法律難謂將已經係「甲基安非他命」分子結構之物品
      再製造成甲基安非他命，評價上應非「製造」甲基安非他
      命之行為。(2)據鑑定人乙○○之上開證述，可知依一般製
      造甲基安非他命流程，雖包括氯化、氫化及純化三階段。
      然甲基安非他命分子結構係於第二階段即已完成，第三階
      段純化並不會改變其化學分子結構（見審卷第89頁）。是
      以，製造甲基安非他命於第二階段即已既遂，第三階段之
      純化行為僅係加以結晶，並非製成甲基安非他命分子結構
      之製造行為。從而，被告購買品質不佳之甲基安非他命成
      品並加以純化行為，法律評價上應非製造之行為。(3)據檢
      察官提出之證據，並無法證明被告丙○○、丁○○有從事
      氯化階段、氫化階段，或與其他從事上開階段之人員有製
      造毒品之犯意聯絡及行為分擔。(3)綜上，應認被告丙○○
      、丁○○之行為，並非製造甲基安非他命，應堪認定。
    4.綜上，可知被告丙○○、丁○○僅係購入品質不佳之甲基
      安非他命成品，再加以純化，其等上開行為並非製造毒品
      之犯行，附此敘明。
（八）綜上所述，被告丙○○、丁○○向他人購買高達約1 公斤
      之甲基安非他命，顯非單純供己施用，而有轉售營利而販
      入甲基安非他命之意圖甚明。是被告2 人之行為自該當販
      賣第二級毒品罪。本案事證明確，被告犯行堪以認定，應
      依法論科。
三、對被告辯解及其有利證據，本院不採納之理由：
    訊據被告丙○○、丁○○均矢口否認有何販賣第二級毒品之
    犯行，被告丙○○辯稱（含辯護意旨）：伊購買毒品並加以
    純化僅係為自己施用云云。被告丁○○則辯稱（含辯護意旨
    ）：上開延平路處所本來係伊要承租的，後來被告丙○○要
    住，伊就借給丙○○，扣案之物品之所以會有伊之指紋，可
    能係因為伊至該處所打掃所留下，且甲基安非他命係被告丙○○的，伊只說甲基安非他命會臭，加水、加熱再稀釋使其
    結晶看看，伊並不知道被告丙○○在上該處所將甲基安非他
    命加水、加鹽，是伊沒有意圖販賣而販入第二級毒品甲基安
    非他命云云。經查：
（一）關於被告丙○○施用毒品之數量及頻率，被告丙○○辯稱
      ：伊一天施用10來公克，一次施用不到1 公克（見審卷第
      174 頁）。惟按，一般成人甲基安非他命藥用劑量為每日
      2.5 至25毫克，最小致死量為1 克（即一次施用該量即可
      能致死）乙節，有法務部調查局93 年11 月發函予臺灣高
      等法院之鑑定函文附卷可稽（參94年12月司法院編法官辦
      理刑事案件參考手冊（一）毒品危害防制條例部分第296
      頁，相關文獻來源，英國藥學協會所編：Clarke 's
      Isolati on andIdentific ation of Drugs，Second
      Edition） 。查本件被告自承購入之第二級毒品甲基安非
      他命約1000公克，若以被告所稱其每日施用10公克之劑量
      來計算，扣案之系爭毒品被告可施用達約100 日之久，若
      以前述一般成人正常可承受每日施用2.5 至25毫克（即0.
      0025公克至0.025 公克）使用劑量計算，則系爭毒品足供
      證人施用達約40,000日至400,000 日。衡諸常情，甲基安
      非他命類毒品容易受潮，保存不易，時日久遠，或將變質
      ，且大量購買，須先支付龐大資金，一般人亦無預先購買
      足供施用一年以上之安非他命之理，若被告丙○○、丁○○持有本件毒品係供自己施用，衡情丙○○、丁○○應不
      致一次持有如此大量之甲基安非他命存放，增加為警緝獲
      之風險。此顯與一般施用毒品之人通常僅係小量持有之常
      情有悖，是被告丙○○辯稱販入之毒品是供己施用云云，
      顯無可採。由此可推論被告丙○○、丁○○大量購入甲基
      安非他命，並加以純化，並非單純為供己施用而購入，應
      係為販賣而販入，足證被告丙○○、丁○○有營利之意圖
      而販入甲基安非他命，至為明確（關於被告大量購入毒品
      ，可推論其意圖營利而販入，可詳見最高法院95年度台上
      字第54 5號判決意旨及歷審裁判）。
（二）被告丁○○雖以前揭詞情置辯。惟查，被告丁○○出面承
      租上開延平路處所，而處所內查扣之純化甲基安非他命之
      小燒杯上留有被告丁○○之指紋，而被告丁○○亦於進入
      該處所時遭警查獲之事實乙節，已認定如前。參以被告審
      理時自承：因被告丙○○之甲基安非他命有臭味，伊告知
      被告丙○○可將甲基安非他命加水、加熱使其結晶，可以
      去除臭味等語（見審卷第195 頁），足見被告丁○○對於
      甲基安非他命純化之方式知之甚稔。綜上各情以觀，被告
      丁○○顯非單純將上開延平路處所借予被告丙○○，並誤
      觸純化毒品之工具。是被告丁○○之上開辯詞，顯屬卸責
      之詞，不足採信。
（三）綜上所述，被告之辯解（含辯護意旨），與事實不符，均
      顯屬卸責之詞，不足憑採。
四、論罪科刑之理由：
（一）按甲基安非他命係毒品危害防制條例第2 條第2 項第2 款
      所規定之第二級毒品，均不能隨意販賣、轉讓或持有。次
      按毒品危害防制條例第4 條第2 項之販賣第二級毒品罪，
      不以販入之後復行賣出為要件。祇須以營利為目的，販入
      或賣出，有一於此，即已成立，已說明如前。查被告丙○○、丁○○為意圖營利，由被告丁○○出面承租上開延平
      路之處所，被告丙○○則販入第二級毒品甲基安非他命約
      1 公斤，被告丙○○、丁○○復將上開甲基安非他命加水
      、鹽並加熱後，再放入冰箱予以結晶純化，核被告丙○○
      、丁○○所為，均係犯毒品危害防制條例第4 條第2 項之
      販賣第二級毒品罪。被告丙○○、丁○○2 人為販賣前持
      有第二級毒品之行為，已為其販賣第二級毒品之行為所吸
      收，均不另論罪。起訴意旨認被告丙○○、丁○○2 人前
      揭行為，係共犯製造第二級毒品甲基安非他命罪嫌，惟被
      告上開行為，並非製造毒品之行為，已如前述，是起訴意
      旨容有未洽，惟因製造第二級毒品與販賣第二級毒品均規
      定於同一條項，自毋庸變更起訴法條，併此敘明。
（二）被告丙○○與丁○○就上開犯行，有犯意之聯絡及行為之
      分擔，應論以共同正犯。
（三）量刑理由之說明：
      爰審酌被告丙○○與丁○○明知甲基安非他命係經公告列
      為第二級毒品，竟意圖得利而販入毒品，且扣案第二級毒
      品甲基安非他命數量甚鉅，倘流入市面，將嚴重戕害他人
      健康，危害治安甚鉅，參以渠2 人犯後否認犯行，不具悔
      意，本應嚴罰重懲，惟念及上開毒品販入後尚未及賣出即
      遭查獲，併斟酌其2 人犯罪之動機、以及生活狀況、品行
      、智識程度、犯罪所生之危害等一切情狀，爰量處如主文
      所示之刑，以資懲儆。
（五）關於沒收部分之說明：
      關於沒收之說明，詳如附表一、二所示。至附表一編號3
      至6 、12至15、17、18、22、23、26至28及附表二編號3
      、4 、7 、9 、10、11所示之物，雖分別屬被告丙○○或
      丁○○所有、並供純化毒品所用之物，惟意圖營利而販入
      毒品之販賣毒品罪，於販入毒品時行為即屬既遂，是被告
      丙○○、丁○○以上開工具、原料純化毒品之行為，並非
      販賣毒品所用之物，復非其他依法應沒收之物，爰不予宣
      告沒收，附此序明。
貳、無罪部分（被告甲○○部分）：
一、檢察官起訴的犯罪事實及法條：
（一）公訴事實：
      丙○○、丁○○、甲○○均明知甲基安非他命為毒品危害
      防制條例規範之第二級毒品，不得製造及持有，竟基於製
      造第二級毒品甲基安非他命牟取不法利益之犯意聯絡，先
      由丁○○於民國96年1 月22日，出面向不知情之宋美慧承
      租桃園縣平鎮市○○路○段21巷43弄20衖42號2 樓後，丙○○、丁○○及甲○○等3 人即自同年1 月間某日起，在
      上址及同縣市○○路94巷33號2 樓等處，將自不詳處所取
      得之液態甲基安非他命（俗稱黑水或鹵水）添加氯化鈉以
      火燒煮後，放置於電冰箱內低溫結晶（即所謂純化過程）
      ，而共同製造第二級毒品甲基安非他命，嗣於同年2 月26
      日20時30分許，丙○○等3 人在桃園縣平鎮市○○路○段
      21巷43弄20衖42號2 樓為行政院海岸巡防署海岸巡防總局
      北區巡防局台北機動查緝隊人員查獲，並在該址及同縣市
      ○○路94巷33號2 樓住處扣得甲基安非他命成品2 包、安
      非他命結晶篩網2 具、勺子4 支、攪拌器1 支、分裝袋1
      批、烘培燈1 具、葡萄糖1 包、不銹鋼四方容器1 個、塑
      膠容器2 個、過濾網1 具、鋁製容器1 個、玻璃瓶1 個（
      內裝液態安非他命）、2000CC燒杯1 個（內裝液態甲基安
      非他命）、1000CC燒杯1 個（內裝液態甲基安非他命）、
      塑膠桶（內裝氯化鈉）、酒精燈1 具、吸食器1 具、ACET
      O NE藥水1 瓶、溫度計1 支、雙氧水空瓶1 瓶、食鹽水1
      瓶（內裝液態甲基安非他命）、城乙化工原料1 包、鍋盒
      1 具（內裝甲基安非他命結晶）、電磁爐1 具、塑膠桶1
      個（內裝液態甲基安非他命）、紅色塑膠盒1 具（內裝液
      態安非他命）、電子磅秤1 具、吸食器1 具、溫度計兼攪
      拌器1 支、寶鼎電冰箱1 臺、ELCOLD電冰箱1 臺、LG 電
      冰箱1 臺、SED 行動電話（含0000000000號行動電話SIM
      卡）、OKWAP 行動電話（含0000000000號行動電話SIM 卡
      ）、SEMPER.B.B.CALL 、現金30萬400 元等物。
（二）起訴罪名：毒品危害防制條例第4 條第2 項之製造第二級
      毒品罪嫌。
二、檢察官所為的舉證：
    除證人丙○○、丁○○於警詢中之證述、證人丁○○於偵訊
    中之證述，其餘均引用前揭有罪部分之證據。
三、本院之判斷：
（一）法律依據：
    1.刑事訴訟法第154 條第1 、2 項分別規定：被告未經審判
      證明有罪確定前，推定其為無罪；犯罪事實應依證據認定
      之，無證據不得認定犯罪事實。
    2.刑事訴訟法第301 條第1 項規定：不能證明被告犯罪，應
      諭知無罪之判決。
    3.最高法院76年度臺上字第4986號判例指出：認定犯罪事實
      所憑之證據，雖不以直接證據為限，間接證據亦包括在內
      ；然而無論直接或間接證據，其為訴訟上之證明，須於通
      常一般之人均不致有所懷疑，而得確信其為真實之程度者
      ，始得據為有罪之認定，倘其證明尚未達到此一程度，而
      有合理之懷疑存在，無從為有罪之確信時，自得為無罪之
      判決。
    4.最高法院92年台上字第128 號判例則認為：刑事訴訟法第
      161 條已於民國91年2 月8 日修正公布，其第1 項規定：
      檢察官就被告犯罪事實，應負舉證責任，並指出證明之方
      法。因此，檢察官對於起訴之犯罪事實，應負提出證據及
      說服之實質舉證責任。倘其所提出之證據，不足為被告有
      罪之積極證明，或其指出證明之方法，無從說服法院以形
      成被告有罪之心證，基於無罪推定之原則，自應為被告無
      罪判決之諭知。
（二）關於證據能力爭執之決定：
      關於證人丙○○、丁○○於警詢中證述證據能力之認定：
    1.按被告以外之人於審判外之言詞或書面陳述，除法律有規
      定者外，不得作為證據。又被告以外之人於審判外之陳述
      ，雖不符前四條之規定，而經當事人於審判程序同意作為
      證據，法院審酌該言詞陳述或書面陳述作成時之情況，認
      為適當者，亦得為證據。刑事訴訟法第159 條第1 項、第
      159 條之5 第1 項分別定有明文。次按共同被告對於被告
      本人之案件，乃被告以外之第三人，本質上為證人，依刑
      事訴訟法第158 條之3 及第287 條之2 規定，自應準用人
      證之規定踐行調查程序，始得以其陳述作為判斷被告犯罪
      事實之依據。此乃證據絕對排除法則，於偵查中或審判中
      均有適用。共同被告出於任意性之自白，對共同被告本人
      固有證據能力，然此與其先前陳述得作為認定其他被告犯
      罪事實之判斷依據，係屬二事，亦即其於審判外非立於證
      人地位所為之陳述，何以具有證據能力，應依傳聞法則加
      以說明。準此，有關共同被告於審判外陳述之證據能力，
      應回歸至刑事訴訟法第159 條以下之規定，其陳述等同「
      被告以外之人於審判外之陳述」，其證據能力之有無應依
      傳聞法則之規定予以認定（最高法院96年度台上字第5829
      號判決意旨參照）。
    2.本件被告丙○○、丁○○於警詢中所述，對同案被告甲○○而言，即居於證人之地位。是證人即被告丙○○、丁○○於警詢時之供述，係被告甲○○以外之人於審判外之言
      詞陳述，為傳聞證據。被告甲○○之選任辯護人就上開供
      述之證據能力，於本院準備程序中固未予爭執，惟本院審
      酌：(1)證人丙○○、丁○○於警詢中之證述，主要係以被
      告之身分應訊，雖對於被告甲○○而言，渠等供述可作為
      認定甲○○犯罪事證有無之證述，然被告丙○○、丁○○
      、甲○○既然係同案被告，彼此利害關係衝突，單純以證
      人丙○○、丁○○警詢中之供述，作為認定被告甲○○犯
      罪之證據，並不適當。(2)再者，觀諸上開丙○○、丁○○
      警詢中之證述，並未賦予被告甲○○對質、詰問之機會，
      其等證述之信用性，即有相當之可疑。(3)被告丙○○、丁○○於審理時均有到庭且有供詞中均有指稱被告甲○○購
      入毒品甲基安非他命1 公斤，惟檢察官並未將該等被告轉
      為證人身份加以詰問，以鞏固證人丙○○、丁○○證詞之
      憑信性，是其等於警詢中之證述，尚難取代審判中經對質
      、詰問可信性之保證。(4)綜上，本院審酌證人丙○○、丁○○於警詢中之證述作成時之情況，並不適當做為證據，
      揆諸上開條文之規定，自應均無證據能力。
（三）無罪的理由：
      訊據被告甲○○堅決否認有何製造毒品犯行，辯稱（含辯
      護意旨）：伊係查獲當晚友人即被告丙○○叫伊買便當送
      到桃園縣平鎮市○○路處所，伊是第一次到該處，並沒有
      該處所之鑰匙，伊只是單純送便當，伊並不曾見過該處所
      內之安非他命或製毒工具等語。經查：
    1.首先，證人丁○○於偵訊中固結證稱：遭查獲之液態安非
      他命，係被告丙○○、丁○○所有，因為伊係聽丙○○說
      毒品係丙○○與甲○○的云云（見偵卷第264 頁以下）。
      惟上開證述，乃共犯之指證，依刑事訴訟法第15 6條第2
      項之意旨，應不得作為有罪判決之唯一證據，仍應調查其
      他必要之證據，以察其是否與事實相符。然本件除證人丁○○之上開證述外，並無其他「補強證據」（如被告甲○○自白或不利於已之供述、或扣按器具上有被告甲○○之
      指紋、或甲○○經常出入、居住於遭搜索之場所，或有監
      聽資料等證據）佐證其證述非屬虛構，能予保障其指證之
      真實性。參以證人丁○○之上開證述，本質上屬「傳聞證
      據」（因聽聞他人陳述被告甲○○之犯罪事實），復無傳
      聞法則之例外，尚難作為認定被告甲○○之證據。
    2.而本案被告甲○○係於96年2 月26日晚上攜帶便當至桃園
      縣平鎮市○○路處所叫人開門時為警查獲，嗣被告甲○○
      告以曾載丙○○至桃園縣平鎮市○○路該處所，故帶同警
      方至上開處所搜索乙節，為兩造所不爭執，且有被告甲○○警詢筆錄在卷可稽，應堪認定。以此客觀事態，僅能證
      明被告甲○○有送便當或載被告丙○○至忠孝路上址之事
      實，檢察官並未舉證證明被告甲○○有何與被告丙○○或
      丁○○有參與共同製造毒品或意圖販賣而販入毒品之犯意
      聯絡或行為分擔。
    3.再者，衡諸常情，一般製造、販賣毒品者，因對毒品有所
      瞭解、接觸，其本身亦有施用毒品之情形。惟查，被告甲○○於查獲當時，經警採集其尿液送驗，結果呈甲基安非
      他命、安非他命、嗎啡、可待因陰性反應等情，有瑞芳醫
      事檢驗所檢驗報告、尿液採集代碼對照表在卷可稽（見偵
      四卷第165 頁、偵三卷第78頁）。足見被告於查獲前，應
      無施用毒品、接觸毒品之情形、機會。依前開說明，應可
      推論被告甲○○應無製造毒品或販賣毒品之犯行。
    4.此外，除上述證人丙○○、丁○○警詢中之證述（此部分
      並無證據能力），及證人丁○○於偵訊中之單一證述（此
      部分不足證明被告甲○○犯罪），尚無其他積極證據證明
      被告有製造第二級毒品（或意圖販賣而販入第二級毒品）
      之行為，或與被告丙○○、丁○○有上開犯行之犯意聯絡
      與行為分擔。
    5.綜上，檢察官所提出各項積極證據，均不足說服使本院達
      到超越合理懷疑之有罪確信，揆諸前揭說明意旨，本於「
      罪疑唯輕」原則，應認不能證明被告甲○○犯罪，依法自
      應為無罪之諭知。
參、應適用法律依據：刑事訴訟法第299 條第1 項前段、第301
    條第1 項，毒品危害防制條例第4 條第2 項、第18條第1 項
    ，刑法第11條前段、第28條。
本案經檢察官林安紜到庭執行職務。
中    華    民    國    97    年    11     月    6    日
                  刑事第一庭  審判長法  官  曾淑華
                                    法  官  俞力華
                                    法  官  顧正德
以上正本證明與原本無異。
如不服本判決應於收受判決後10日內向本院提出上訴書狀，並應
敘述具體理由。其未敘述上訴理由者，應於上訴期間屆滿後20日
內向本院補提理由書 (均須按他造當事人之人數附繕本)「 切勿
逕送上級法院」。
                                    書記官  劉晨輝
中    華    民    國    97    年    11    月    18    日
附表一：
     ┌───────────────────────────────┐
     │被搜索人：丁○○                                              │
     │時間：96年2月26日20時30分                                     │
     │處所：桃園縣平鎮市○○路2段21巷43弄20衖42號2樓                │
     ├─┬──────┬──────────────────────┤
     │編│ 物品名稱   │     沒收與否之說明                         │
     │號│            │                                            │
     ├─┼──────┼──────────────────────┤
     │1 │甲基安非他命│據被告丙○○供稱係其所有且供己施用所用之毒品│
     │  │1包（附表三 │（見偵卷第138 頁以下），並無證據證明與本案有│
     │  │編號A1）    │關，亦無證據證明係結晶純化後之甲基安非他命，│
     │  │            │爰不予宣告沒收，另由檢察官處置。            │
     ├─┼──────┼──────────────────────┤
     │2 │甲基安非他命│同上。                                      │
     │  │1包（附表三 │                                            │
     │  │編號A2）    │                                            │
     ├─┼──────┼──────────────────────┤
     │3 │安非他命結晶│屬被告丙○○或丁○○所有、將甲基安非他命純化│
     │  │篩網1具     │所用之物，非販賣毒品所用或所得之物，復非其他│
     │  │            │依法應沒收之物，爰不予宣告沒收。            │
     ├─┼──────┼──────────────────────┤
     │4 │勺子4支     │同上。                                      │
     ├─┼──────┼──────────────────────┤
     │5 │攪拌器1支   │同上。                                      │
     ├─┼──────┼──────────────────────┤
     │6 │分裝袋1批   │同上。                                      │
     ├─┼──────┼──────────────────────┤
     │7 │SED行動電話 │並無證據證明與本案有關，又非其他依法應沒收之│
     │  │1具         │物，爰不予宣告沒收。                        │
     ├─┼──────┼──────────────────────┤
     │8 │SIM卡1張    │同上。                                      │
     │  │（電話號碼：│                                            │
     │  │0000000000）│                                            │
     ├─┼──────┼──────────────────────┤
     │9 │OKWAP行動電 │同上。                                      │
     │  │話1具       │                                            │
     │  │            │                                            │
     ├─┼──────┼──────────────────────┤
     │10│SIM卡1張    │同上。                                      │
     │  │（電話號碼：│                                            │
     │  │0000000000）│                                            │
     ├─┼──────┼──────────────────────┤
     │11│SEMPER.     │同上。                                      │
     │  │B.B.CALL1具 │                                            │
     │  │（電話號碼：│                                            │
     │  │0000000000）│                                            │
     ├─┼──────┼──────────────────────┤
     │12│烘培燈1 具  │屬被告丙○○或丁○○所有、將甲基安非他命純化│
     │  │            │所用之物，非販賣毒品所用或所得之物，復非其他│
     │  │            │依法應沒收之物，爰不予宣告沒收。            │
     ├─┼──────┼──────────────────────┤
     │13│葡萄糖1包   │同上。                                      │
     ├─┼──────┼──────────────────────┤
     │14│不鏽鋼四方容│同上。                                      │
     │  │器1個       │                                            │
     ├─┼──────┼──────────────────────┤
     │15│塑膠容器2個 │同上。                                      │
     ├─┼──────┼──────────────────────┤
     │16│房屋租賃契約│被告丁○○承租延平路處所所得之物（見偵卷第  │
     │  │書1份       │104 至109 頁），並非犯罪所用或所得之物，亦非│
     │  │            │違禁物，爰不予宣告沒收。                    │
     ├─┼──────┼──────────────────────┤
     │17│過濾網1具   │屬被告丙○○或丁○○所有、將甲基安非他命純化│
     │  │            │所用之物，非販賣毒品所用或所得之物，復非其他│
     │  │            │依法應沒收之物，爰不予宣告沒收。            │
     ├─┼──────┼──────────────────────┤
     │18│鋁製容器1個 │同上。                                      │
     ├─┼──────┼──────────────────────┤
     │19│玻璃瓶1個   │屬被告丁○○所有之第二級毒品甲基安非他命，應│
     │  │（內裝液態安│依毒品危害防制條例第18條第1 項前段規定宣告沒│
     │  │非他命，詳附│收銷燬之。                                  │
     │  │表三編號S1）│                                            │
     ├─┼──────┼──────────────────────┤
     │20│2000CC燒杯1 │同上。                                      │
     │  │個（內裝液態│                                            │
     │  │甲基安非他命│                                            │
     │  │，詳附表三編│                                            │
     │  │號S2）      │                                            │
     ├─┼──────┼──────────────────────┤
     │21│1000CC燒杯1 │同上。                                      │
     │  │個（內裝液態│                                            │
     │  │甲基安非他命│                                            │
     │  │，詳附表三編│                                            │
     │  │號S3）      │                                            │
     ├─┼──────┼──────────────────────┤
     │22│塑膠桶1個   │屬被告丙○○或丁○○所有、將甲基安非他命純化│
     │  │（內裝氯化鈉│所用之物，非販賣毒品所用或所得之物，復非其他│
     │  │，詳附表三編│依法應沒收之物，爰不予宣告沒收。            │
     │  │號S4）      │                                            │
     ├─┼──────┼──────────────────────┤
     │23│酒精燈1具   │同上。                                      │
     ├─┼──────┼──────────────────────┤
     │24│安非他命吸食│為被告被告丙○○施用毒品所用之物，無證據證明│
     │  │器1具       │與本案有關，應由檢察官另行處置。            │
     │  │            │                                            │
     ├─┼──────┼──────────────────────┤
     │25│新台幣      │被告丁○○所有之物（見偵三卷第17頁），並無證│
     │  │151,200 元  │據證明與本案有關，應由檢察官另行處置。      │
     ├─┼──────┼──────────────────────┤
     │26│ACETONE藥水 │屬被告丙○○或丁○○所有、將甲基安非他命純化│
     │  │1瓶         │所用之物，非販賣毒品所用或所得之物，復非其他│
     │  │            │依法應沒收之物，爰不予宣告沒收。            │
     ├─┼──────┼──────────────────────┤
     │27│溫度計1支   │同上。                                      │
     ├─┼──────┼──────────────────────┤
     │28│雙氧水空瓶1 │同上。                                      │
     │  │瓶          │                                            │
     ├─┼──────┼──────────────────────┤
     │29│食鹽水1瓶   │屬被告丁○○所有之第二級毒品甲基安非他命，應│
     │  │（內裝液態甲│依毒品危害防制條例第18條第1 項前段規定宣告沒│
     │  │基安非他命，│收銷燬之。                                  │
     │  │詳附表三編號│                                            │
     │  │S5 ）       │                                            │
     ├─┼──────┼──────────────────────┤
     │30│城乙化工原料│屬被告丙○○或丁○○所有、將甲基安非他命純化│
     │  │1 包（詳附表│所用之物，非販賣毒品所用或所得之物，復非其他│
     │  │三編號C）   │依法應沒收之物，爰不予宣告沒收。            │
     ├─┼──────┼──────────────────────┤
     │31│ELCOLD電冰箱│同上。                                      │
     │  │1臺         │                                            │
     ├─┼──────┼──────────────────────┤
     │32│LG電冰箱1臺 │同上。                                      │
     └─┴──────┴──────────────────────┘
附表二：
    ┌───────────────────────────────┐
    │被搜索人：丙○○                                              │
    │時間：96年2月26日22時30分                                     │
    │處所：桃園縣平鎮市○○路194巷33號1樓                          │
    ├─┬───────┬─────────────────────┤
    │編│  物品名稱    │    沒收與否之說明                        │
    │號│              │                                          │
    ├─┼───────┼─────────────────────┤
    │1 │新台幣149,200 │被告丙○○所有之物，並無證據證明與本案有關│
    │  │元            │，應由檢察官另行處置。                    │
    ├─┼───────┼─────────────────────┤
    │2 │支票2張       │同上。                                    │
    │  │（面額各25萬）│                                          │
    ├─┼───────┼─────────────────────┤
    │3 │鐵鍋1具       │屬被告丙○○所有、將甲基安非他命純化所用之│
    │  │              │物，非販賣毒品所用或所得之物，復非其他依法│
    │  │              │應沒收之物，爰不予宣告沒收。              │
    ├─┼───────┼─────────────────────┤
    │4 │電磁爐1具     │同上。                                    │
    ├─┼───────┼─────────────────────┤
    │5 │塑膠桶1個     │屬被告丙○○所有之第二級毒品甲基安非他命，│
    │  │（內裝液態甲基│應依毒品危害防制條例第18條第1 項前段規定宣│
    │  │安非他命，詳附│告沒收銷燬之。                            │
    │  │表三編號S6）  │                                          │
    ├─┼───────┼─────────────────────┤
    │6 │紅色塑膠盒1具 │同上。                                    │
    │  │（內裝液態安非│                                          │
    │  │他命，詳附表三│                                          │
    │  │編號S7）      │                                          │
    ├─┼───────┼─────────────────────┤
    │7 │電子磅秤1具   │屬被告丙○○所有、將甲基安非他命純化所用之│
    │  │              │物，非販賣毒品所用或所得之物，復非其他依法│
    │  │              │應沒收之物，爰不予宣告沒收。              │
    ├─┼───────┼─────────────────────┤
    │8 │安非他命吸食器│為被告丙○○所有，但屬被告丙○○施用毒品所│
    │  │1具           │用之物，無證據證明與本案有關，應由檢察官另│
    │  │              │行處置。                                  │
    ├─┼───────┼─────────────────────┤
    │9 │溫度計兼攪拌器│屬被告丙○○所有、將甲基安非他命純化所用之│
    │  │1支           │物，非販賣毒品所用或所得之物，復非其他依法│
    │  │              │應沒收之物，爰不予宣告沒收。              │
    ├─┼───────┼─────────────────────┤
    │10│安非他命過濾篩│同上。                                    │
    │  │網1具         │                                          │
    ├─┼───────┼─────────────────────┤
    │11│寶鼎電冰箱1臺 │同上。                                    │
    └─┴───────┴─────────────────────┘
附表三：（內政部警政署刑事警察局96年3 月2 日台北機字第09
          60003327號鑑定書，見偵卷第182 頁以下）
    ┌──┬──────┬──────────┬────────┬──────┐
    │編號│型        態│重                量│檢   驗   結  果│備        註│
    ├──┼──────┼──────────┼────────┼──────┤
    │A1  │白色晶體    │驗前毛重38.68公克 │檢出二級毒品甲基│純度約為  │
    │    │            │ （袋重2.08公克）   │安非他命成分    │  50.2%     │
    │    │            │取0.11公克鑑定用罄│                │驗前純質淨│
    │    │            │  ，餘36.49公克     │                │  重約18.37 │
    │    │            │                    │                │  公克      │
    ├──┼──────┼──────────┼────────┼──────┤
    │A2  │白色粉末    │驗前毛重94.38公克 │檢出二級毒品甲基│純度約為  │
    │    │            │（袋重1.61公克）    │安非他命成分    │  23.5%     │
    │    │            │取0.12公克鑑定用罄│                │驗前純質淨│
    │    │            │ ，餘92.65公克      │                │  重約21.80 │
    │    │            │                    │                │  公克      │
    ├──┼──────┼──────────┼────────┼──────┤
    │S1  │淡黃色液體  │驗前總毛重3286.38 │均檢出二級毒品安│抽測編號S1│
    │S5  │            │  公克（瓶總重180.90│非他命、微量二級│ ，S1之甲基 │
    │    │            │  公克）            │毒品N-N 二甲基安│ 安非他命純 │
    │    │            │共取36.05公克鑑定 │非他命、毒品先驅│ 度約為0.7% │
    │    │            │  用罄，總餘3069.43 │原料麻黃等成分│ ，麻黃純 │
    │    │            │  公克              │                │ 度約為0.4% │
    │    │            │                    │                │依據抽測純│
    │    │            │                    │                │  質度，推估│
    │    │            │                    │                │  編號S1、S5│
    │    │            │                    │                │  之甲基安非│
    │    │            │                    │                │  他命驗前總│
    │    │            │                    │                │  純質淨重約│
    │    │            │                    │                │  21.74 公克│
    │    │            │                    │                │  ，麻黃驗│
    │    │            │                    │                │  前總純質淨│
    │    │            │                    │                │  重約12.42 │
    │    │            │                    │                │  公克      │
    ├──┼──────┼──────────┼────────┼──────┤
    │S2  │淡黃色液體及│驗前總毛重1212.95 │均檢出二級毒品安│抽測編號S3│
    │S3  │微量沈澱物  │公克（瓶總重約78.82 │非他命、微量二級│  ，S3之甲基│
    │    │            │公克）              │毒品N-N 二甲基安│  安非他命純│
    │    │            │共取38.04 公克鑑定│非他命、毒品先驅│  度約為1.9%│
    │    │            │用罄，總餘1096.09 公│原料麻黃等成分│  ，麻黃純│
    │    │            │克                  │                │  度約為1.5%│
    │    │            │                    │                │依據抽測純│
    │    │            │                    │                │  質度，推估│
    │    │            │                    │                │   編號S2、S│
    │    │            │                    │                │  3 之甲基安│
    │    │            │                    │                │  非他命驗前│
    │    │            │                    │                │  總純質淨重│
    │    │            │                    │                │  約21.55 公│
    │    │            │                    │                │  克，麻黃│
    │    │            │                    │                │  驗前總純質│
    │    │            │                    │                │  淨重約17. │
    │    │            │                    │                │  01 公克   │
    ├──┼──────┼──────────┼────────┼──────┤
    │S4  │透明液體及白│驗前毛重2528.50 公│檢出氯化鈉成分（│未檢出二級毒│
    │    │色晶體      │克（瓶重129.78公克）│俗稱食鹽成分）  │品甲基安非他│
    │    │            │取20.58 公克鑑定用│                │命成分      │
    │    │            │罄，餘2378.14公克   │                │            │
    ├──┼──────┼──────────┼────────┼──────┤
    │S6  │淡黃色液體  │驗前毛重270.49.公 │檢出二級毒品安非│甲基安非他│
    │    │            │克（瓶重27.70 公克  │他命、毒品先驅原│  命純度約為│
    │    │            │）取15.23 公克鑑定│料麻黃等成分  │  14.3% ，驗│
    │    │            │用罄，餘227.56公克  │                │  前純質淨重│
    │    │            │                    │                │  約34.72 公│
    │    │            │                    │                │  克        │
    │    │            │                    │                │麻黃純度│
    │    │            │                    │                │  約為1.0%，│
    │    │            │                    │                │  驗前純質淨│
    │    │            │                    │                │  重約2.43公│
    │    │            │                    │                │  克        │
    ├──┼──────┼──────────┼────────┼──────┤
    │S7  │黃色液體及微│驗前毛重3347.93 公│檢出二級毒品安非│甲基安非他│
    │    │量沈澱物    │克（瓶重129.78公克）│他命、微量二級毒│  命純度約為│
    │    │            │取25.04 公克鑑定用│品N-N 二甲基安非│  1.4%，驗前│
    │    │            │罄，餘3193.11公克   │他命、毒品先驅原│  純質淨重約│
    │    │            │                    │料麻黃等成分  │  45.05公克 │
    │    │            │                    │                │麻黃純度│
    │    │            │                    │                │  約為2.0%，│
    │    │            │                    │                │  驗前純質淨│
    │    │            │                    │                │  重約64.36 │
    │    │            │                    │                │  公克      │
    ├──┼──────┼──────────┼────────┼──────┤
    │C   │白色細晶體  │驗前毛重402.94公克│檢出銨礬，硫酸鋁│未檢出毒品先│
    │    │            │（袋重5.44公克）    │銨成分          │驅原料麻黃│
    │    │            │取0.21公克鑑定用罄│                │成分        │
    │    │            │，餘397.29公克      │                │            │
    └──┴──────┴──────────┴────────┴──────┘


司法院資訊處製作；財團法人民間司法改革基金會備份。
